【裁判字號】    95,聲,2320
【裁判日期】    950831
【裁判案由】    定其應執行刑
【裁判全文】
臺灣板橋地方法院刑事裁定              95年度聲字第2320號
聲  請  人  臺灣板橋地方法院檢察署檢察官
受  刑  人  甲○○
上聲請人因受刑人犯偽造文書等案件，先後判決確定如附表所載
，聲請定其應執行刑（九十五年度執聲字第八二五號），本院裁
定如下：
    主  文
甲○○因犯如附表所載之罪，所處如附表所載之刑，應執行有期
徒刑壹年，如易科罰金，以參佰元折算壹日。
    理  由
一、本件聲請意旨略以：受刑人甲○○因犯偽造文書等案件，先
    後判決確定如附表所載，應依刑法第五十三條、第五十一條
    第五款規定，定其應執行之刑，爰依刑事訴訟法第四百七十
    七條第一項聲請裁定定其應執行之刑等語。
二、按數罪併罰，有二裁判以上者，依刑法第五十一條規定，定
    其應執行刑，刑法第五十三條定有明文。又民國九十四年二
    月二日修正公布，自九十五年七月一日起施行之刑法第二條
    第一項規定：「行為後法律有變更者，適用行為時之法律。
    但行為後之法律有利於行為人者，適用最有利於行為人之法
    律」。依刑法第五十一條定應執行刑時，「裁判確定前犯數
    罪，其中一罪在新法施行前者，亦同（即亦應為新舊法比較
    ）。」最高法院九十五年五月二十三日第八次刑事庭會議決
    議可資參照。查受刑人於裁判確定前犯數罪，均係於九十五
    年七月一日之前犯之，而刑法第五十一條業於九十四年二月
    二日修正公布，並於九十五年七月一日施行，修正前刑法第
    五十一條規定：「數罪併罰，分別宣告其罪之刑，依左列各
    款定其應執行者：」其中第五款規定：「宣告多數有期徒刑
    者，於各刑中之最長期以上，各刑合併之刑期以下，定其刑
    期。但不得逾二十年。」，修正後刑法第五十一條第五款規
    定：「宣告多數有期徒刑者，於各刑中之最長期以上，各刑
    合併之刑期以下，定其刑期。但不得逾三十年」，比較新舊
    法之結果，自以舊法規定之定應執行刑之上限為二十年對行
    為人較為有利，此為影響行為人刑罰之法律效果，是被告行
    為後法律已有變更，經比較新舊刑法第五十一條第五款規定
    ，應依刑法第二條第一項前段規定，適用被告行為時之舊法
    ，對之有利。次按，不能因犯罪之一部分所科之刑業經執行
    完畢而認檢察官之聲請為不合法予以駁回，至已執行部分應
    如何處理，係檢察官指揮執行問題，與定應執行刑之裁定無
    涉，最高法院著有九十四年度台抗字第四十七號裁定、九十
    三年度台抗字第六二一號裁定可資參照，附此敘明。
三、末按受刑人行為後，刑法第四十一條亦有修正，於犯罪時之
    刑法第四十一條第一項、第二項分別規定：「犯最重本刑為
    五年以下有期徒刑以下之刑之罪，而受六個月以下有期徒刑
    或拘役之宣告，因身體、教育、職業、家庭之關係或其他正
    當事由，執行顯有困難者，得以一元以上三元以下折算一日
    ，易科罰金。但確因不執行所宣告之刑，難收矯正之效，或
    難以維持法秩序者，不在此限。」、「併合處罰之數罪，均
    有前項情形，其應執行之刑逾六月者，亦同。」；又受刑人
    行為時之易科罰金折算標準，修正前罰金罰鍰提高標準條例
    第二條前段（現已刪除）規定，就其原定數額提高為一百倍
    折算一日，則本件受刑人行為時之易科罰金折算標準，應以
    銀元三百元折算一日，經折算為新臺幣後，應以新臺幣九百
    元折算為一日。惟九十五年七月一日施行之刑法第四十一條
    第一項、第二項則分別規定：「犯最重本刑為五年以下有期
    徒刑以下之刑之罪，而受六個月以下有期徒刑或拘役之宣告
    者，得以新臺幣一千元、二千元或三千元折算一日，易科罰
    金。但確因不執行所宣告之刑，難收矯正之效，或難以維持
    法秩序者，不在此限」、「前項規定於數罪併罰，其應執行
    之刑未逾六月者，亦適用之。」，經比較修正前後，其應執
    行之刑逾六月者是否得易科罰金及易科罰金折算標準之結果
    ，以九十五年七月一日施行前之規定，較有利於受刑人，則
    應依刑法第二條第一項前段，適用修正前刑法第四十一條第
    一項前段、第二項規定，定其易科罰金折算標準。綜上，依
    整體比較結果，本件定其應執行刑應依修正後刑法第二條第
    一項前段之規定，適用行為時之舊法。
四、經查：受刑人甲○○因犯偽造文書、竊盜、偽造文書等罪，
    經臺灣臺中地方法院及本院先後判處如附表所示之刑（詳如
    附表所示），並均經分別確定在案，此有臺灣高等法院被告
    前案紀錄表及各該判決書各乙份附卷可稽；又本件受刑人所
    犯前開偽造文書、竊盜等二罪，已經本院以九十五年度聲字
    第九十三號裁定定應執行刑為有期徒刑八月，如易科罰金以
    銀元三百元折算一日，並已執行完畢，此有前開案號裁定、
    臺灣板橋地方法院檢察署九十五年度執更字第二六七號執行
    指揮書、臺灣高等法院被告前案紀錄表各一份在卷可稽。茲
    檢察官聲請定其應執行之刑，本院審核認聲請為正當，應定
    其應執行之刑，爰依刑事訴訟法第四百七十七條第一項，刑
    法第五十三條、第二條第一項前段、修正前第五十一條第五
    款、修正前第四十一條第一項前段、第二項，罰金罰鍰提高
    標準條例第一條前段、修正前罰金罰鍰提高標準條例第二條
    ，現行法規所定貨幣單位折算新臺幣條例第二條，裁定如主
    文。
中    華    民    國    95    年    8     月    31    日
                        刑事第六庭法  官  饒金鳳
以上正本證明與原本無異。
如不服本裁定應於送達後五日內向本院提出抗告狀。
                                  書記官  王春森
中    華    民    國    95    年    8     月    31    日


司法院資訊處製作；財團法人民間司法改革基金會備份。
